【裁判字號】    91,易,1158
【裁判日期】    920123
【裁判案由】    違反動產擔保交易法
【裁判全文】
臺灣彰化地方法院刑事判決                        九十一年度易字第一一五八號
    公  訴  人  臺灣彰化地方法院檢察署檢察官
    被      告  甲○○  男  四.
右列被告因違反動產擔保交易法案件，經檢察官聲請簡易判決處刑（九十一年度偵緝
字第一三二號），本院員林簡易庭認不宜依簡易程序處刑，改依通常程序審理，判決
如左：
    主  文
甲○○動產擔保交易之債務人，意圖不法之利益，將標的物遷移，致生損害於債權人
，處拘役貳拾日，如易科罰金，以參佰元折算壹日。
    事  實
一、甲○○於民國八十九年八月二日，以車牌號碼八Ｈ－六四三七號自用小客車，向
    人宇汽車有限公司（下稱人宇公司）貸款新台幣（下同）五萬元，嗣僅清償一萬
    餘元，不足之三萬七千二百元，即於同年十月十六日，以設定動產抵押權之方式
    予人宇公司，約定分二期給付，每三個月一期，每期付款一萬八千六百元，標的
    物約定存放地點為彰化縣員林鎮○○里○○路○段二七七號，在貸款金額未付清
    之前，標的物所有權雖仍屬於甲○○所有，但僅得依約占有使用，不得任意遷移
    或為其他處分，為動產擔保交易之債務人。然甲○○在取得前揭貸款後，即拒不
    付款，並意圖為自己不法之利益，於同年十一月某日，將前揭標的物遷移逃匿不
    知去向，致動產抵押權人人宇公司追索無著受有損害。
二、案經人宇公司訴請臺灣彰化地方法院檢察署檢察官偵查起訴。
    理  由
一、被告甲○○經合法傳喚，無正當理由，未於本院審理時到庭，其雖於本院調查時
    曾到庭辯稱：因無工作，未能按期給付，然前揭設定動產抵押之擔保物，目前尚
    停在其住處旁邊，伊未將車輛遷移云云。惟查，右揭犯罪事實，業據告訴代理人
    乙○○指訴綦詳，並有本票、動產抵押契約書及動產擔保交易設定登記申請書等
    影本各乙件附卷可稽；又本院經函請彰化縣警察局員林分局協助查明被告所有設
    定動產抵押之車牌號碼八Ｈ－六四三七號自用小客車，是否尚停放於被告住處附
    近，惟經覆稱前揭車輛目前並未停放在員林鎮○○里○○路○段二七七號附近，
    此自該局九十一年十二月二十日出具之員警刑字第九一００二四四七九０號函在
    卷可參，是被告辯稱未將車輛遷移云云，委難採信，本件事證明確，被告犯行已
    堪認定，應依法予以論科。
二、核被告所為係犯動產擔保交易法第三十八條之罪。爰審酌被告品行、犯罪動機、
    目的、手段、告訴人所生之損害及犯罪後態度等一切情狀，量處如主文所示之刑
    ，並諭知易科罰金之折算標準，以示儆懲。
三、本件被告經合法傳喚無正當理由不到庭，本院認應科拘役之案件，故不待其到庭
    陳述，逕行判決。
據上論斷，應依刑事訴訟法第四百五十二條、第二百九十九條第一項前段、第三百零
六條，動產擔保交易法第三十八條，刑法第十一條前段、第四十一條第一項前段，罰
金罰鍰提高標準條例第一條前段、第二條前段，判決如主文。
本案經檢察官陳茂亭到庭執行職務。
中      華      民      國      九十二      年    一    月    二十三    日
                                臺灣彰化地方法院刑事第二庭
                                    法      官  王義閔
右正本證明與原本無異。
如不服本判決，應於判決送達後十日內，向本院提出上訴狀( 須附繕本 )。
告訴人或被害人對於判決如有不服具備理由請求檢察官上訴者，其上訴期間之計算係
以檢察官收受判決正本之日期為準。
                                      法院書記官  詹國立
中      華  民      國      九十二      年    一    月    二十七    日
動產擔保交易法第三十八條
動產擔保交易之債務人，意圖不法之利益，將標的物遷移、出賣、出質、移轉、抵押
或為其他處分，致生損害於債權人者，處三年以下有期徒刑、拘役或科或併科六千元
以下之罰金。


司法院資訊處製作；財團法人民間司法改革基金會備份。
